臺灣高雄地方法院刑事判決
                                      110年度訴字第230號
公  訴  人  臺灣高雄地方檢察署檢察官
被      告  莊寬城

                    住高雄市○○區○○○路000號(即高雄○○○○○○○○)


選任辯護人  曾國華律師（法扶律師）
            陳松甫律師（法扶律師，嗣已解除委任）
被      告  曾建豪



選任辯護人  林鴻駿律師（法扶律師）
被      告  林昀德


                    現於法務部○○○○○○○○臺南分所強制戒治中
上列被告因違反毒品危害防制條例等案件，經檢察官提起公訴（
109年度偵字第6854號、18976號），本院判決如下：
    主  文
丁○○犯如附表一編號1至5所示之伍罪，各處如附表一編號1至5「
罪刑及宣告沒收」欄所示之刑及宣告沒收。其中如附表一編號1
至3所示之參罪，應執行有期徒刑捌年陸月。如附表一編號4至5
所示之貳罪，應執行有期徒刑捌月。其他被訴轉讓第一級毒品部
分（即起訴書犯罪事實一、(三)）無罪。
戊○○犯如附表二編號1至4所示之肆罪，均累犯，各處如附表二編
號1至4「罪刑及宣告沒收」欄所示之刑及宣告沒收。應執行有期
徒刑陸年肆月。
丙○○共同轉讓第一級毒品，累犯，處有期徒刑柒月。
    事  實
一、丁○○明知經毒品危害防制條例第2條第2項第1款規定為第一
    級毒品之海洛因，及經毒品危害防制條例第2條第2項第2款
    規定為第二級毒品、藥事法第83條第1項規定為禁藥之甲基
    安非他命，均係依法列管之毒品，未經許可，不得持有、販
    賣、轉讓，竟分別為下列犯行：
(一)丁○○意圖營利，基於販賣第一級毒品之犯意，分別於如附表
    一編號1至3所示之時間及地點，以如附表一編號1至3所示之
    價格及交易方式，販賣第一級毒品海洛因予戊○○共3次（各
    次販賣毒品之交易時間、地點、販毒所得及方式，詳如附表
    一編號1至3所示)，分別牟取利潤。
(二)丁○○另分別基於轉讓第一級毒品海洛因、禁藥即第二級毒品
    甲基安非他命之犯意，分別於附表一編號4至5所示時間、地
    點，無償轉讓如附表一編號4至5所示種類、數量之毒品（禁
    藥）予附表一編號4至5所示之對象（無證據證明所轉讓海洛
    因之數量已達淨重5公克以上，或所轉讓之甲基安非他命之
    數量已達淨重10公克以上)。
二、戊○○、丙○○均明知海洛因係毒品危害防制條例第2條第2項第
    1款所規定之第一級毒品，未經許可，不得持有、販賣、轉
    讓，竟分別為下列犯行：
(一)戊○○意圖營利，基於販賣第一級毒品之犯意，分別於如附表
    二編號1至3所示之時間及地點，以如附表二編號1至3所示之
    價格及交易方式，販賣第一級毒品海洛因予附表二編號1至3
    所示之對象共3次（各次販賣毒品之交易時間、地點、販毒
    所得及方式，詳如附表二編號1至3所示)，分別牟取利潤。
(二)戊○○、丙○○共同基於轉讓第一級毒品海洛因之犯意聯絡，於
    附表二編號4所示時、地，以附表二編號4所示之方式，無償
    轉讓第一級毒品海洛因（無證據證明該次轉讓海洛因之數量
    已達淨重5公克以上）予劉含平1次。
三、案經高雄市政府警察局刑事警察大隊報告臺灣高雄地方檢察
    署檢察官偵查起訴。
    理  由
壹、有罪部分
一、證據能力之說明：
    被告以外之人於審判外之陳述，雖不符刑事訴訟法第159條
    之1至之4等4條之規定，而經當事人於審判程序同意作為證
    據，法院審酌該言詞陳述或書面陳述作成時之情況，認為適
    當者，亦得為證據；當事人、代理人或辯護人於法院調查證
    據時，知有刑事訴訟法第159條第1項不得為證據之情形，而
    未於言詞辯論終結前聲明異議者，視為有前項之同意，同法
    第159條之5定有明文。立法意旨在於傳聞證據未經當事人之
    反對詰問予以核實，原則上先予排除；惟若當事人已放棄反
    對詰問權，於審判程序中表明同意該等傳聞證據可作為證據
    ；或於言詞辯論終結前未聲明異議，基於尊重當事人對傳聞
    證據之處分權，及證據資料愈豐富，愈有助於真實發見之理
    念，且強化言詞辯論主義，使訴訟程序得以順暢進行，上開
    傳聞證據亦均具有證據能力。查本案判決所引用具傳聞性質
    之各項證據資料，因檢察官、被告丁○○、戊○○、丙○○及各辯
    護人於審判中均同意有證據能力（本院卷第104、151-152、
    306-307頁），本院審酌各該傳聞證據作成時之情況，認均
    與本件待證事實具有關聯性，且查無證據足以證明言詞陳述
    之傳聞證據部分，陳述人有受外在干擾、不法取供或違反其
    自由意志而陳述之情形；書面陳述之傳聞證據部分，亦無遭
    變造或偽造之情事，衡酌各該傳聞證據，作為本案之證據亦
    屬適當，自均得為證據，而有證據能力。
二、認定事實所憑之證據及理由：
(一)被告丁○○涉犯如附表一編號1至5所示犯行部分：
　　訊據被告丁○○固坦認有為如附表一編號1至4所示之犯行，惟
    矢口否認有為附表一編號5轉讓海洛因予戊○○之犯行，辯稱:
    我當時在睡覺，不知道這件事情，是戊○○不告而取等語(偵
    卷一第110頁，本院卷第151頁)。辯護人則以：依照證人乙○○及同案被告戊○○之證詞，可知被告丁○○當時確實是在睡覺
    ，對於戊○○做什麼事情根本不知悉，故行為當下，被告丁○○
    並無犯罪故意。上開犯行應是戊○○自作主張先去拿取毒品，
    才會有扣案便條紙的存在，此部分請為無罪判決等語(本院
    卷第350-351頁)，為被告丁○○辯護。經查：
 1.關於附表一編號1至4所示之犯行：　
 ⑴此部分犯罪事實，業據被告丁○○於警詢、偵訊及本院審理時均
   坦承不諱(警卷一第8頁，偵卷一第110頁，聲羈卷第39頁，本
   院卷第150、306、345頁)，核與證人即購毒者戊○○、受讓者
   乙○○所證述之內容相符(警卷一第15、103頁，本院卷第218、
   316頁)，復有乙○○之尿液採證代碼對照表、正修科技大學超
   微量研究科技中心尿液檢驗報告（本院卷第63至65頁）、高
   雄地檢署109年度毒偵字第1604號檢察官緩起訴處分書（本院
   卷第211至213頁）、高雄市政府警察局刑事警察大隊搜索扣
   押筆錄、扣押物品目錄表(警卷一第109-112、113-114頁)等
   件在卷可稽，及有如附表三編號2、3所示、被告丁○○自承用
   以分裝毒品之剷管、空夾鏈袋等物(警卷一第6頁)扣案可憑，
   足認被告丁○○前揭任意性自白與事實相符，是前揭事實均堪
   予認定。
 ⑵另被告丁○○自承：販毒1次可以賺個幾百塊等語（警卷一第8頁
   ，本院卷第347頁），足認其上開所為販毒犯行，確有從中獲
   取價差之事實，而有自毒品價差牟利之營利意圖至明。從而
   ，本件事證明確，被告丁○○所犯如附表一編號1至3之販賣第
   一級毒品犯行，及如附表一編號4之轉讓禁藥甲基安非他命犯
   行，均堪予認定，應依法論科。
 2.關於附表一編號5所示之犯行：
 ⑴同案被告戊○○於上揭時間，前往被告丁○○位於高雄市○○區○○○
   路000號1樓租屋處，持被告丁○○所交付之房間鑰匙開啟房門
   入內後，見被告丁○○正在睡覺，而被告丁○○所有之毒品海洛
   因放置於一旁桌上，便自行秤重並取走海洛因0.6公克，復留
   下載有「3.48、3.80、袋1.8、0.60」字樣之便紙條1張，請
   被告丁○○之女友乙○○轉交給被告丁○○，以表示向丁○○借用「0
   .6公克的海洛因」，戊○○並當場取其中之0.2公克海洛因施用
   ，旋為警於上址拘提到案，經警徵得戊○○之同意搜索後，在
   其身上扣得剩下的0.4公克海洛因(即附表三編號7所示之物)
   等事實，業據證人即同案被告戊○○於警詢、偵查及審理中證
   述明確(警卷一第14、16、22頁，偵卷一第107-108頁，本院
   卷第151、309-316頁)，核與證人乙○○於警詢中所證述之內容
   大致相符(警卷一第96-97、101-102頁)，並有自願受搜索同
   意書、高雄市政府警察局刑事警察大隊搜索扣押筆錄、扣押
   物品目錄表（警卷一第107-115頁)、便條紙1 張（警卷一第7
   8頁），及如附表三編號5至7所示之毒品扣案可憑，且該扣案
   毒品經送驗之結果，確含有第一級毒品海洛因成分（詳如附
   表三編號5至7所示），亦有法務部調查局109年5月7日調科壹
   字第10923007240號濫用藥物實驗室鑑定書在卷可稽（偵卷一
   第209至210頁），而此部分事實復為被告丁○○所不爭執(本院
   卷第152-153頁)，堪可認定。
 ⑵又被告丁○○雖以上情置辯，然據證人戊○○於審理中具結證稱：
   我有跟丁○○說要借，但丁○○在睡覺，東西是放在桌上，我自
   己拿磅秤秤了0.6公克，並且寫在便條紙，這樣丁○○起來看到
   的話，才不會覺得東西有少。我之前跟丁○○交易毒品的過程
   中，也曾沒給丁○○錢，即先拿毒品的情況，丁○○都會先給我
   毒品等語(本院卷第309、311頁)、「(問：你直接前往丁○○住
   處拿他的海洛因施用，為何丁○○會允許你這樣做？)因為我跟
   他關係不錯。」、「(問：是否因為你跟丁○○關係不錯，所以
   他有同意你可以自己拿、自己吃？)他算是對我很好，也有這
   樣說過，所以我才會做，我也會寫紙條告訴他我先拿了多少
   。」(本院卷第314頁)、按照先前的經驗，我跟被告丁○○拿取
   毒品施用，如果我不方便的話，他就說不用還等語(本院卷第
   315頁)。復參以本案確扣有便條紙1張，其上載有戊○○當時所
   寫之字跡「3.48、3.80、袋1.8、0.60」(警卷一第78頁)，該
   「0.60」乙節，核與證人戊○○所稱此次是向被告丁○○借0.6公
   克(含袋)之海洛因重量相符(本院卷第151頁)，堪認證人戊○○
   上開所稱：被告丁○○先前已有同意我先拿取毒品，我也會寫
   紙條告訴他我先拿了多少乙節，應屬可信。 
 ⑶又證人即被告丁○○之女友乙○○於警詢中證稱：我沒有被告丁○○
   房間鑰匙，無法進去房間，之後我在外面遇到戊○○，他有鑰
   匙，所以我就跟戊○○一起進入該房間等語(警卷一第101頁)。
   則顯然被告丁○○與證人戊○○之關係匪淺，並對於處理毒品相
   關事宜具有一定信任關係，此從被告丁○○並未交付房間鑰匙
   給女友乙○○，卻同意將鑰匙交付予證人戊○○乙節當可推知；
   再觀被告丁○○將房門上鎖，並將毒品海洛因置放於該上鎖房
   間之桌上，只要開門入內即可見，則被告丁○○交付房門鑰匙
   予證人戊○○之舉，亦應已默許證人戊○○可隨時入內取走毒品
   海洛因；又倘非證人戊○○已事前徵得被告丁○○之同意可自行
   拿取毒品，實殊難想像證人戊○○會在證人乙○○亦在上址屋內
   ，且被告丁○○仍在一旁睡覺之情況下，竟明目張膽地在該址
   房內，自行量秤並拿取被告丁○○置放於桌上之毒品海洛因，
   並當場施用一部分。綜上各情以觀，足認被告丁○○事前已同
   意戊○○可自行拿取毒品海洛因，而有轉讓第一級毒品予證人
   戊○○之概括同意，則縱然證人戊○○本案拿取海洛因之行為當
   下，被告丁○○係在一旁睡覺，仍無從以此節認定被告丁○○並
   無轉讓毒品之犯意。再證人戊○○雖另於審理中證稱：之前不
   曾在未取得被告丁○○之同意下，自己先取走毒品的情況，這
   次是第一次等語(本院卷第311頁)，應係事後迴護之詞，不足
   為被告丁○○有利之認定。綜上所述，被告丁○○所辯不足為採
   ，其於附表一編號5轉讓少許海洛因予證人戊○○之犯行堪以認
   定。
 ⑷公訴意旨雖認被告丁○○此部分犯行係以新臺幣(下同)3,000元
   販賣海洛因0.6公克予同案被告戊○○，故被告丁○○應成立販賣
   第一級毒品犯行等語，然查：
 ①據證人戊○○於審理中陳稱：此次係向丁○○「借」毒品，當天跟
   丁○○拿這0.6公克都是我自己要施用的，因為一次沒有吃這麼
   多，所以當天只先拿0.2公克摻入香菸。丁○○算是對我很好，
   之前跟丁○○拿毒品來施用時，如果我不方便的話，他會說不
   用還，至於這次我還不知道，因為都還沒講就被抓了等語(本
   院卷第151、312-315頁)，核與證人乙○○於警詢中所證稱：當
   時戊○○自己在桌上摻雜海洛因與葡萄糖，用完後他告訴我想
   向丁○○借東西(一級毒品海洛因)等語適相一致(警卷一第97頁
   )；再觀卷內檢察官所提出關於被告丁○○此部分犯行之證據，
   除證人戊○○之證詞(如後述)外，僅有便條紙1張（警卷一第78
   頁），及證人戊○○於109年3月30日與甲○○之LINE對話記錄（警
   卷一第77頁），然細譯該張便條紙內容，其上僅載有「3.48
   、3.80、袋1.8、0.60」等字樣，實無法以此佐證被告丁○○與
   證人戊○○間有何販毒合意；而上開LINE對話記錄內容，證人
   戊○○與甲○○僅有談及相約碰面之事，並未提及任何有關販毒
   交易之事宜，顯無從證明證人戊○○是因要轉賣毒品給甲○○，
   才先向被告丁○○拿取毒品乙情，更無從證明證人戊○○為求轉
   賣，而於上開時、地向被告丁○○購毒乙事。
 ②又證人戊○○雖於警詢時一度證稱：是向丁○○購買含袋重0.6公
   克海洛因，價值3,000元。警方查扣的毒品海洛因0.4公克(即
   附表三編號7)，就是我原本要賣甲○○的毒品，我要賣他2,000
   元等語(警卷一第22-23頁)；復於偵查中證稱：因為有藥腳跟
   我叫貨準備買海洛因，我就去旗津三路找丁○○。原則上丁○○
   可以讓我先拿貨，等我賣給藥腳之後，拿到錢再給他，當天
   我準備帶0.4公克的海洛因要賣甲○○2,000元等語(偵卷一第10
   7-108頁)，然證人戊○○嗣已於審理中更易其詞如上，並稱：
   當時我沒有跟警察說是向丁○○購買，是警察問我「如果0.6公
   克的話價值多少」，我就說3,000元等語(本院卷第309頁)，
   是證人戊○○對於有無和被告丁○○達成販賣合意乙事，前後證
   詞顯然不一，已有齟齬，而卷內確無其餘證據可資補強上開2
   人有販毒合意或被告丁○○有何營利意圖乙事，尚無從認定被
   告丁○○上開轉讓第一級毒品予證人戊○○之行為，有何從中牟
   利之意思，自無從該當「販賣」之舉，起訴書前揭所認，核
   有未恰，依罪疑有利被告原則，本院認被告丁○○此部分僅係
   無償轉讓重量0.6公克之第一級毒品海洛因予證人戊○○，併予
   敘明。
(二)被告戊○○涉犯如附表二編號1至3，及被告戊○○、丙○○共同涉
    犯如附表二編號4所示犯行部分：
　1.此部分犯罪事實，業據被告戊○○、丙○○於警詢、偵訊及本院
    審理時均坦承不諱(警卷一第39-43、92頁，警卷二第272、2
    80頁，警卷三第5頁，偵卷一第108頁，聲羈卷第35頁，本院
    卷第103-104、150、306、345頁)，核與證人即購毒者或受
    讓者劉含平、丙○○、吳明和於警詢時證述之情節均相符(警
    卷三第5、71-74、115頁)，並有被告戊○○所持門號00000000
    00號與證人劉含平所持門號0000000000號之通訊監察譯文、
    本院109年聲監字第90號通訊監察書（警卷三第71-72、87至
    88頁、本院卷第57至58頁）、指認犯罪嫌疑人紀錄表(警卷
    一第7-9、79-81、88-90、103-105頁)、高雄市政府警察局
    刑事警察大隊搜索扣押筆錄、扣押物品目錄表(警卷一第109
    -112、114頁)、高雄地檢署109年度毒偵字第1863號檢察官
    緩起訴處分書（偵卷二第271至273頁）、高雄地檢署109年
    度毒偵字第1864號檢察官緩起訴處分書 （偵卷二第281至28
    3頁）、高雄地檢署109年度毒偵字第1488號檢察官起訴書 
    （偵卷二第275至277頁）等件在卷可稽，復有如附表三編號
    1所示被告戊○○販賣、轉讓毒品海洛因時聯繫所用之行動電
    話1支扣案可憑。綜觀以上事證，足認被告戊○○、丙○○上開
    任意性自白與事實相符，堪可作為認定本件犯罪事實之依據
    。
  2.又被告戊○○對其為附表二編號1至3所示販賣毒品犯行，均具
    有營利意圖乙節，業經其於本院審理中坦認在卷(本院卷第3
    48頁)，足認被告戊○○前揭販賣毒品犯行，均係基於營利意
    圖而為之。
　3.又關於附表二編號1所示之犯行，被告戊○○販售海洛因予劉
    含平之克數，被告戊○○與證人劉含平所述雖略有不符（被告
    戊○○固供稱：該次交易毒品之重量為0.3公克【警卷一第40
    頁】，然證人劉含平證稱該次交易毒品數量應為0.2公克【
    警卷三第71頁】)，惟此部分僅屬瑣細枝節，對於屢次販毒
    或購毒之人而言，各次交易金額確有記憶不清或混淆之可能
    ，但仍無礙於就有無交易毒品、毒品之種類、已否交付毒品
    等基本事實之認知，要不能徒憑此即遽認所言為虛。而上開
    附表二編號1交易之毒品重量既經雙方一詞，即應為有利被
    告戊○○之認定，故附表二編號1所示犯行之交易克數應更正
    為0.2公克。
  4.綜上，本案被告戊○○確有如附表二編號1至3所示販賣第一級
    毒品犯行，及被告戊○○、丙○○確有如附表二編號4所示共同
    轉讓第一級毒品犯行，均堪認定，應依法論科。
(三)綜上所述，被告丁○○所犯如附表一編號1至5所示之犯行、被
    告戊○○所犯如附表二編號1至4所示犯行，及被告丙○○所犯如
    附表二編號4所示犯行，均事證明確，被告3人上開犯行均堪
    認定，俱應依法論科。
三、論罪科刑：
(一)新舊法比較：
    按行為後法律有變更者，適用行為時之法律；但行為後之法
    律有利於行為人者，適用最有利於行為人之法律，刑法第2
    條第1項定有明文。查被告3人為本案行為後，109年1月15日
    修正公布之毒品危害防制條例第4條第1項、第17條第2項業
    於同年7月15日施行生效，而修正前毒品危害防制條例第4條
    第1項原規定：「製造、運輸、販賣第一級毒品者，處死刑
    或無期徒刑；處無期徒刑者，得併科新臺幣二千萬元以下罰
    金。」；第17條第2項原規定：「犯第四條至第八條之罪於
    偵查及審判中均自白者，減輕其刑。」，修正後第1項則規
    定：「製造、運輸、販賣第一級毒品者，處死刑或無期徒刑
    ；處無期徒刑者，得併科新臺幣三千萬元以下罰金。」；第
    17條第2項則規定：「犯第四條至第八條之罪於偵查及歷次
    審判中均自白者，減輕其刑。」，是修正後毒品危害防制條
    例第4條第1項將法定刑予以提高；修正後同條例第17條第2
    項則將得以減輕其刑之條件予以提高。依照前開規定，修正
    後之毒品危害防制條例第4條第1項及第17條第2項對被告並
    無較為有利，應適用行為時即修正前之毒品危害防制條例第
    4條第1項及第17條第2項規定論處。
(二)次按甲基安非他命係第二級毒品，亦屬藥事法所規定之禁藥
    ，故行為人明知為禁藥即甲基安非他命而轉讓予他人者，其
    轉讓行為同時該當於毒品危害防制條例第8條第2項之轉讓第
    二級毒品罪及藥事法第83條第1項之轉讓禁藥罪，屬法條競
    合，應依重法優於輕法、後法優於前法等法理，擇一處斷；
    而93年4月21日修正後之藥事法第83條第1項轉讓禁藥罪之法
    定本刑，較毒品危害防制條例第8條第2項轉讓第二級毒品罪
    之法定本刑為重，是轉讓甲基安非他命之第二級毒品，除轉
    讓達一定數量，或對未成年人為轉讓行為，依毒品危害防制
    條例第8條第6項、第9條各有加重其刑至二分之一之特別規
    定，而應依該加重規定處罰者外，均應依藥事法第83條第1
    項之規定處罰。查被告丁○○為附表一編號4之犯行，其轉讓
    之甲基安非他命未據扣案，重量不詳，無證據足認逾淨重10
    公克（轉讓毒品加重其刑之數量標準第2條第1項第2款規定
    ），其轉讓對象乙○○復為成年人，是被告丁○○上開轉讓甲基
    安非他命之犯行，尚無毒品危害防制條例第8條第6項、第9
    條加重處罰規定之適用，揆諸前揭說明，應優先適用藥事法
    規定處斷。
(三)另按海洛因係毒品危害防制條例第2條第2項第1款所列之第
    一級毒品，不得持有及轉讓。次按轉讓毒品達一定數量者，
    加重其刑至2分之1，其標準由行政院定之，毒品危害防制條
    例第8條第6項定有明文，而依98年11月20日公布之「轉讓毒
    品加重其刑之數量標準」第2條第1項第1款規定：轉讓第一
    級毒品淨重達5公克以上者，加重其刑至2分之1。經查：本
    案並無證據證明被告丁○○無償轉讓海洛因予戊○○，及被告戊○○、丙○○共同無償轉讓海洛因予劉含平之數量，已達「轉讓
    毒品加重其刑之數量標準」第2條第1項第1款所定之淨重5公
    克之數量，本於罪疑唯輕法則，自應認被告轉讓海洛因之數
    量，未達上揭加重處刑標準，且戊○○、劉含平均為成年人，
    亦不符毒品危害防制條例第9條第1項加重其刑之規定，揆諸
    前開說明，被告丁○○於附表一編號5、被告戊○○、丙○○於附
    表二編號4所犯轉讓海洛因之犯行，應各論以毒品危害防制
    條例第8條第1項之轉讓第一級毒品罪。
(四)罪名及罪數：
　1.核被告丁○○就附表一編號1至3所為，均係犯修正前毒品危害
    防制條例第4條第1項之販賣第一級毒品罪（共3罪）；就附
    表一編號4所為，係犯藥事法第83條第1項之轉讓禁藥罪；就
    附表一編號5所為，係犯毒品危害防制條例第8條第1項之轉
    讓第一級毒品罪。公訴意旨認被告丁○○就附表一編號5（即
    起訴書附表一編號4）部分係犯毒品危害防制條例第4條第1
    項之販賣第一級毒品罪，尚有未恰（理由詳前述），惟基本
    社會事實同一，本院於審理中已告知被告丁○○本案涉犯法條
    （本院卷第304頁），且就此部分亦傳喚證人戊○○到庭進行
    交互詰問，以明事實，無礙被告丁○○防禦權之行使，自得依
    刑事訴訟法第300條變更起訴法條後審理之。另起訴書贅載
    被告丁○○涉犯毒品危害防制條例第4條第2項販賣第二級毒品
    罪，應予刪除。
　2.核被告戊○○就附表二編號1至3所為，均係犯修正前毒品危害
    防制條例第4條第1項之販賣第一級毒品罪（共3罪）；就附
    表二編號4所為，係犯毒品危害防制條例第8條第1項之轉讓
    第一級毒品罪。
　3.核被告丙○○就附表二編號4所為，係犯毒品危害防制條例第8
    條第1項之轉讓第一級毒品罪。
　4.被告丁○○、戊○○上開為供販賣而持有第一級毒品海洛因之低
    度行為，為販賣之高度行為所吸收，不另論罪；被告丁○○、
    戊○○、丙○○3人持有第一級毒品海洛因後，進而轉讓，其轉
    讓前持有之低度行為，亦應為轉讓之高度行為所吸收，亦不
    另論罪。至被告丁○○轉讓前持有禁藥甲基安非他命之行為，
    藥事法並未加以處罰，自無為轉讓之高度行為吸收之情形，
    附此敘明。
  5.被告戊○○、丙○○就附表二編號4轉讓第一級毒品犯行(起訴書
    誤載為附表二編號1之罪)，有犯意聯絡及行為分擔，應論以
    共同正犯。
  6.再被告丁○○所犯上開5罪、被告戊○○所犯上開4罪，犯意各別
    ，行為互殊，均應予分論併罰。
(五)刑之加重、減輕事由：
　1.累犯加重
  ⑴被告戊○○部分：　  
　  被告戊○○前因施用毒品案件，經本院以104年度審易字第275
    3號判決處有期徒刑5月(下稱甲案)；又因①施用、持有毒品
    案件，經本院以105年度簡字第3959號判決處有期徒刑6月、
    3月確定，②故買贓物、加重竊盜案件，經本院以105年度審
    易字第1740號判決判處有期徒刑6月、1年、10月確定，上開
    ①至②各案經本院以106年度聲字第574號裁定應執行有期徒刑
    2年6月確定（下稱乙案），上開甲、乙二案與另案殘刑接續
    執行，而於108年7月9日縮刑期滿徒刑執行完畢等情，有臺
    灣高等法院被告前案紀錄表1份在卷可稽，是被告戊○○於受
    有期徒刑之執行完畢，5年內故意再犯本案有期徒刑以上之
    上開4罪，均為累犯，本院審酌被告戊○○構成累犯之前案亦
    有同屬毒品案件者，竟不知悔改，再為本案販賣第一級毒品
    3次、轉讓第一級毒品犯行1次，堪認被告戊○○對刑罰反應力
    薄弱，且衡其本案犯罪情節，亦無適用累犯加重規定時，超
    過其所應負擔罪責之情事，爰依刑法第47條第1項規定，就
    被告戊○○所犯上開4罪，均加重其刑（其中，如附表二編號1
    至3所示之販毒犯行，法定刑為死刑、無期徒刑部分，依法
    不得加重）。公訴意旨未論及累犯，應予補充。
  ⑵被告丙○○部分：
　　按二以上徒刑之執行，除數罪併罰，在所裁定之執行刑尚未
    全部執行完畢以前，各罪之宣告刑均不發生執行完畢之問題
    外，似宜以核准開始假釋之時間為基準，限於原各得獨立執
    行之刑，均尚未執行期滿，始有依刑法第79條之1第1項、第
    2項之規定，合併計算其最低應執行期間，同時合併計算其
    假釋後殘餘刑期之必要。倘假釋時，其中甲罪徒刑已執行期
    滿，則假釋之範圍應僅限於尚殘餘刑期之乙罪徒刑，其效力
    不及於甲罪徒刑。縱監獄將已執行期滿之甲罪徒刑與尚在執
    行之乙罪徒刑合併計算其假釋最低執行期間，亦不影響甲罪
    業已執行完畢之效力（最高法院103年第1次刑事庭會議決議
    參照）。查被告丙○○前因施用毒品案件，分別經本院以105
    年度審訴字第989號判決判處有期徒刑8月，及105年度審訴
    字第1343號判決判處有期徒刑10月確定；上開2罪嗣經本院
    以106年度聲字第46號裁定應執行有期徒刑1年4月確定（下
    稱甲案），甲案與另案接續執行並合併計算假釋期間，於10
    8年12月26日縮短刑期假釋出監付保護管束，然甲案部分於1
    07年8月8日業已執行完畢等情，有臺灣高等法院被告前案紀
    錄表在卷可稽，揆諸前揭說明，被告丙○○於甲案執行完畢後
    5年內，故意再犯本案有期徒刑以上之罪，依刑法第47條第1
    項規定，為累犯；而本院審酌被告丙○○構成累犯之前案亦有
    同屬毒品案件者，竟仍不知悛悔，再為本案轉讓第一級毒品
    犯行，且本案並無應處最低法定刑，又無刑法第59條規定得
    減輕之情形，且適用累犯加重規定時，亦無超過其所應負擔
    罪責之情事，爰均依刑法第47條第1項之規定加重其刑。公
    訴意旨未論及累犯，應予補充。
　2.偵審自白減輕
　⑴按修正前毒品危害防制條例第17條第2項規定，犯第4條至第8
    條之罪於偵查及審判中均自白者，減輕其刑。該條所謂偵查
    及審判中均自白，只須被告於偵查、審判中均曾經自白，即
    得認有該條項之適用，不以始終承認犯罪為必要。經查：被
    告丁○○就附表一編號5所示之犯行，嗣雖於本院審理中改口
    否認犯行，然其先前於偵查及審理時均曾自白犯行(聲羈卷
    第13、39頁，本院卷第150頁)，是此部分犯行仍應適用修正
    前毒品危害防制條例第17條第2項規定減輕其刑。查被告丁○○就附表一編號1至3所示之販賣第一級毒品犯行，及附表一
    編號5之轉讓第一級毒品犯行；被告戊○○就附表二編號1至3
    所載之販賣第一級毒品及附表二編號4之轉讓第一級毒品犯
    行；被告丙○○就附表二編號4之轉讓第一級毒品犯行，各均
    於偵查及審判中自白不諱，此部分合於上揭規定，應均依修
    正前毒品危害防制條例第17條第2項規定，減輕其刑。
  ⑵按行為人轉讓同屬禁藥之第二級毒品甲基安非他命（未達法
    定應加重其刑之一定數量）予成年人（非孕婦），依重法優
    於輕法之原則，擇較重之藥事法第83條第1項轉讓禁藥罪論
    處，如行為人於偵查及歷次審判中均自白，仍應適用毒品危
    害防制條例第17條第2項規定減輕其刑（最高法院刑事大法
    庭109年度台上大字第4243號裁定參照）。復按偵查中司法
    警察或檢察官均未就該犯罪事實進行偵訊，形同未曾告知犯
    罪嫌疑及所犯罪名，即逕依其他證據資料提起公訴，致被告
    無從於警詢及偵查中自白，以獲減刑之機會，違反刑事訴訟
    法第95條第1項第1款、第96條規定，剝奪被告之訴訟防禦權
    ，違背實質正當之法律程序。此際，被告祇要審判中自白，
    仍有毒品危害防制條例第17條第2項之適用（最高法院110年
    度台上字第5310號刑事判決參照）。查被告丁○○所犯如附表
    一編號4所示之罪，業據其於本院審理中始終坦承不諱。然
    本件承辦員警及檢察官於偵查階段均未就如附表一編號4所
    示之犯行詢問或訊問被告丁○○之意見，致被告丁○○喪失於偵
    查中自白犯罪之機會，參以上揭判決意旨，應認不得將偵查
    中漏未訊問之不利益歸由被告承擔。是被告丁○○既於本院審
    理時坦承此部分犯行，縱係優先適用藥事法第83條第1項規
    定論處，依上開說明，仍應適用毒品危害防制條例第17條第
    2項規定，爰均予以減輕其刑。
  3.關於供出毒品上游：
  ⑴被告丁○○部分：
    查被告丁○○固於警詢及偵查中供稱：本案所販售之毒品是向
    「凱仔」、「全哥」之男子所購買等語（警卷二第30-31頁
    ，偵卷一第213-214頁），惟經本院函詢高雄市政府警察局
    刑事警察大隊，有無因被告丁○○之供述因而查獲其他正犯或
    共犯乙節，經函覆略以：因莊嫌僅提供渠等綽號，無詳細之
    身分、車籍及其他相關資料佐證犯嫌真實身分，本大隊實難
    向上溯源，故未能將被告所述毒品上游查緝到案等語，有高
    雄市政府警察局刑事警察大隊110年4月8日高市警刑大偵1字
    第11070813300號函暨所附職務報告、該局刑事警察大隊110
    年8月25日高市警刑大偵1字第11072182600號函暨所附職務
    報告、該局刑事警察大隊111年1月5日高市警刑大偵1字第11
    073531400號函暨所附職務報告及警詢筆錄各1份在卷可佐（
    本院卷53-55、187-191、255-262頁），是被告丁○○雖有上
    開供述，然與毒品危害防制條例第17條第1項所規定「因而
    查獲其他正犯或共犯」之要件不符，故本案尚無毒品危害防
    制條例第17條第1項減免其刑規定之適用。
  ⑵被告戊○○部分：
    另戊○○於警詢時供出其毒品來源分別為「陳德全」、「黃安
    宏」之男子(警卷一第41、43、44頁)，並於警詢中指認上開
    2名男子在卷，有指認犯罪嫌疑人紀錄表1份足佐(警卷一第8
    2-84頁），經本院函詢高雄市政府警察局刑事警察大隊，有
    無因被告戊○○之供述因而查獲其他正犯或共犯乙節，經函覆
    略以：先前雖有對陳德全、黃安宏實施通訊監察，然未取得
    其等販賣毒品予戊○○之不法事證，確係因本案被告戊○○之供
    述始悉上開2人係曾嫌之毒品來源等語，有高雄市政府警察
    局刑事警察大隊110年4月8日高市警刑大偵1字第1107081330
    0號函暨所附職務報告（本院卷第53至55頁），堪認被告戊○○本案所涉犯之罪，犯罪偵查機關有因其供出毒品來源，而
    查獲其他正犯或共犯之情形，均應依毒品危害防制條例第17
    條第1項規定減輕其刑。
  4.刑法第59條酌減其刑部分：
　　至被告丁○○、戊○○之辯護人各均請求依刑法第59條酌減其刑
    乙節。按刑法第59條規定之酌量減輕其刑，必須犯罪另有特
    殊之原因與環境，在客觀上足以引起一般同情，認為即使予
    以宣告法定最低度刑，猶嫌過重者，始有其適用。此所謂法
    定最低度刑，固包括法定最低本刑；惟遇有其他法定減輕之
    事由者，則應係指適用其他法定減輕事由減輕其刑後之最低
    度刑而言。倘被告別有法定減輕事由者，應先適用法定減輕
    事由減輕其刑後，猶認其犯罪之情狀顯可憫恕，即使科以該
    減輕後之最低度刑仍嫌過重者，始得適用刑法第59條規定酌
    量減輕其刑。經查：
  (1)被告丁○○部分：
　　查被告丁○○附表一編號1至3所犯販賣第一級毒品罪之法定刑
    為「死徒或無期徒刑」之重典，然同為販賣第一級毒品之人
    ，其原因動機不一，犯罪情節未必盡同，或有大盤毒梟者，
    亦有中、小盤之分，甚或僅止於吸毒者友儕間為求互通有無
    之有償轉讓或替他人販賣而收取日薪者亦有之，其販賣行為
    所造成危害社會之程度自屬有異，法律科處此類犯罪，所設
    之法定刑卻同為「死刑或無期徒刑」之重典，不可謂不重。
    於此情形，倘依其情狀處以較低之刑，亦即足以懲儆，並可
    達防衛社會之目的者，自非不可依客觀之犯行與主觀之惡性
    二者加以考量其情狀，是否有可憫恕之處，適用刑法第59條
    之規定酌量減輕其刑。而觀被告丁○○所犯如附表一編號1至3
    所示販賣第一級毒品3罪，雖已先依修正前毒品危害防制條
    例第17條第2項規定，而予減輕其刑（詳如前述），然因販
    賣第一級毒品罪縱依上開規定減輕，因「無期徒刑減輕者，
    為20年以下15年以上有期徒刑」（刑法第65條第2項），最
    低刑度仍應判處「15年以上」有期徒刑，法定刑不可謂不重
    。則縱已有其他減輕其刑之事由存在，法院仍非不得因個案
    情節等量刑之不平等緣由，而援引刑法第59條規定酌減其刑
    ，以避免實質上造成無論有無其他減輕其刑事由之存在，法
    院所得科刑範圍均屬相同之不合理情狀發生。茲審酌被告丁○○所犯如附表一編號1至3所示販賣第一級毒品罪，其販賣對
    象均為同1人，價金均為2,000元，是其販毒之數量、獲利、
    次數、對象、模式及情節等，均屬最末端態樣，遠不及大盤
    毒梟、中盤賣毒者之重大。是針對被告丁○○所為販賣第一級
    毒品之犯行，縱已依上開規定減輕其刑後，亦難謂無情輕法
    重之憾，衡情不無可憫，爰就被告丁○○所犯如附表一編號1
    至3所示販賣第一級毒品3罪，再依刑法第59條、第60條之規
    定，均予酌量減輕其刑。
　(2)被告戊○○部分：
　　而查被告戊○○係一具謀生能力之青壯年人，實無非販賣毒品
    難以維生之特殊處境，亦無何非轉讓毒品、禁藥予他人不可
    之正當事由，難認在客觀上足以引起一般同情；並參以被告
    戊○○於本案犯罪動機、手段，及販賣、轉讓毒品次數等犯罪
    情節，及被告戊○○經依上開偵審自白、供出毒品來源等規定
    遞減其刑後，法定最低刑度大幅降低，已無情輕法重或刑罰
    過苛之情，實無併予適用刑法第59條酌減其刑之餘地。是其
    辯護人上開所請，尚難准許。
　5.綜上，被告戊○○、丙○○就上開所示之罪，均應依累犯之規定
    ，加重其刑（其中被告戊○○所犯販賣第一級毒品，法定刑死
    刑或無期徒刑部分，依法不得加重）。被告丁○○、戊○○、丙○○3人所犯上開犯行，均應依偵審自白之規定，減輕其刑。
    另被告戊○○所犯之罪，再依供出毒品來源之規定，減輕其刑
    。而被告戊○○、丙○○所犯之罪因同時有前揭刑之加重及減輕
    事由，應依刑法第71條第1項規定先加後減之（其中法定刑
    為死刑或無期徒刑部分，依法不得加重）；又因被告戊○○同
    時有偵審自白及供出毒品來源二種減刑規定之適用，被告丁○○則同時有偵審自白及刑法第59條之減輕事由，爰各依刑法
    第70條之規定遞減其刑。
（六）量刑暨定應執行刑：
　　爰以行為人之責任為基礎，審酌被告3人明知海洛因係列管
    之第一級毒品，被告丁○○亦明知甲基安非他命屬第二級毒品
    ，亦為禁藥，卻仍為上開販賣或轉讓毒品、禁藥之行為，其
    等行為輕則影響施用者正常生活，重則引發施用者鋌而走險
    犯罪，危害社會治安，殊值非難。惟念被告戊○○、丙○○犯後
    於偵查、本院審理時均已坦承犯行，態度尚可，而被告丁○○
    除否認附表一編號5之罪外，其餘之罪均已坦認之犯後態度
    ；並考量被告3人所販賣、轉讓之毒品種類、購毒者與受讓
    毒品之對象、各次販賣與轉讓毒品之數量及金額，及被告3
    人自陳之犯罪動機與目的；再考量被告3人有如臺灣高等法
    院被告前案紀錄表所示之前科素行（構成累犯部分不重複評
    價），暨其等各於審理時所自陳之智識程度與家庭經濟狀況
    （被告丁○○自述國中畢業、從事夾娃娃機台主工作，月收入
    約1、20萬元；被告戊○○自述高職肄業、做電機安裝工作，
    月薪約3萬元；被告丙○○自述高中畢業、從事板模工作、日
    新約1,200元，被告3人均未婚無子）等一切情狀，分別量處
    如附表一、二「罪刑及宣告沒收」欄及主文所示之刑。其中
    ，被告丁○○所犯如附表一編號4至5所示之罪，係屬得易服社
    會勞動之2罪。再斟酌被告丁○○所犯如附表一1至3所示之罪
    、附表一4至5所示之罪，與被告戊○○所犯如附表二所示之4
    罪，各合於刑法第50條第1項規定得併合處罰之情形，審酌
    被告丁○○、戊○○上開犯行，各罪間之相距長短、均為毒品犯
    罪之罪質、販賣或轉讓對象之人數與人次、犯罪之手段及整
    體法益侵害性等整體犯罪情狀，依刑法第50條、第51條第5
    款之規定，分別定其應執行之刑如主文所示。
四、沒收：
(一)扣案毒品：
  1.扣案如附表三編號5所示之海洛因7包、附表三編號6所示之
    疑似毒品粉末1包，及附表三編號7所示之海洛因1包，經送
    驗結果確含有第一級毒品海洛因成分（詳如附表三編號5至7
    所示），有法務部調查局109年5月7日調科壹字第109230072
    40號濫用藥物實驗室鑑定書在卷可稽（偵卷一第209至210頁
    ）；而附表三編號4所示之甲基安非他命9包，經送驗結果確
    含有第二級毒品甲基安非他命成分（詳如附表三編號9所示
    ），亦有高雄市立凱旋醫院109年5月5日高市凱醫驗字第643
    13號濫用藥物成品檢驗鑑定書存卷可查（偵卷三第233至237
    頁）。
　2.被告丁○○於審理中固稱：扣案如附表三編號4至6所示之毒品
    都是我自己要施用的等語(本院卷第346頁)，然上開扣案毒
    品均係於108年3月30日當天，經本案警方搜索時同遭查扣，
    而觀被告丁○○所為附表一編號4轉讓禁藥甲基安非他命之罪
    ，犯行時間為108年3月29日，與上開遭警方搜索扣押時點僅
    相隔1日，時間甚為密接；就附表一編號5轉讓第一級毒品海
    洛因之犯行時間更係在警方查扣當日，故應認如附表三編號
    4所示之甲基安非他命9包、附表三編號5及6所示之海洛因7
    包與含海洛因成分之毒品粉末1包，分別係被告丁○○本案轉
    讓禁藥、第一級毒品後所剩餘，均應依毒品危害防制條例第
    18條第1項前段規定，分別於其附表一編號4、5所犯罪刑項
    下宣告沒收銷燬。
　3.另扣案如附表三編號7所示之毒品，雖係於被告戊○○身上所
    扣得，然據被告戊○○於警詢中供稱：因為丁○○在睡覺，我當
    時自己拿毒品海洛因(含袋重0.6公克)吸食用，因為我有先
    拿0.2公克海洛因出來加糖稀釋施用了，所以才會剩0.4公克
    等語(警卷一第14、22頁，本院卷第347頁)，是上開扣案毒
    品應認係被告丁○○於附表一編號5之犯行轉讓給戊○○所剩餘
    ，自應依毒品危害防制條例第18條第1項前段規定，於被告
    丁○○上開犯行項下一併宣告沒收銷燬。
　4.又上開扣案如附表三編號4至7所示之毒品，其包裝部分則與
    內含毒品難以析離且無析離之實益，一併宣告沒收銷燬之。
    至送驗耗損部分之毒品因已滅失，不另宣告沒收銷燬。
(二)供犯罪所用之物、犯罪預備之物部分：
　1.扣案如附表三編號1所示之行動電話1支（含SIM卡），經被
    告戊○○於審理中供稱：上開行動電話有用於本案，其餘扣案
    之手機並未使用於本案等語明確（本院卷第347），是上開
    扣案手機，自屬其供附表二編號1至4各次犯行所用之物，不
    問屬於犯罪行為人與否，應依毒品危害防制條例第19條第1
    項之規定，隨同被告戊○○於上揭犯行之罪刑項下宣告沒收。
  2.而扣案如附表三編號2所示之剷管4支，係被告丁○○所有而供
    其分裝毒品所用乙節，業經其於警詢時供陳在卷（警卷一第
    6頁），衡情應有使用於本案，是上開剷管4支，是屬供被告
    丁○○本案各次犯行所用之物，依毒品危害防制條例第19條第
    1項之規定，附隨於被告丁○○附表一所犯各次犯行罪刑項下
    宣告沒收。
  3.次按犯罪預備之物，屬於犯罪行為人者，得沒收之，刑法第
    38條第2項前段定有明文。查扣案如附表三編號3所示之空夾
    鏈袋1包，亦據被告丁○○供承：是我所有，分裝毒品所用等
    語（警卷一第6頁），該空夾鏈袋1包應為尚未使用之新品，
    核其性質係屬犯罪預備之物，爰依刑法第38條第2項前段規
    定，予以宣告沒收。
(三)犯罪所得之沒收：
    被告丁○○因如附表一編號1至3所示犯行各獲有販毒價金2,00
    0元；被告戊○○則因如附表二編號1至3所示犯行各獲有販毒
    價金1,500、1,000、1,500元乙情，業經其等於審理中分別
    供陳明確（本卷卷第346-347頁），上開價金要屬被告丁○○
    、戊○○之犯罪所得，雖未經扣案，仍應依刑法第38條之1第1
    項前段、第3項之規定，附隨於各項罪刑下宣告沒收，並於
    全部或一部不能沒收或不宜執行沒收時，追徵其價額。
(四)其餘扣案物尚乏證據足認與被告3人本案犯行相關，不予宣
    告沒收，附此敘明。
貳、無罪部分
一、公訴意旨另以：被告丁○○基於轉讓第一級毒品海洛因之犯意
    ，與戊○○約定可先拿貨，賣給藥腳後再將錢給丁○○，戊○○可
    獲取海洛因施用，嗣因甲○○欲向戊○○購買海洛因，戊○○即於
    附表一編號5所示時間、地點，向丁○○拿貨，並先取其所獲
    之報酬第一級毒品海洛因0.2公克施用【即起訴書犯罪事實
    一、(三)所示】。因認被告丁○○係犯毒品危害防制條例第8
    條第1項轉讓第一級毒品罪嫌等語。
二、按犯罪事實應依證據認定之，無證據不得認定犯罪事實。被
    告之自白，不得作為有罪判決之唯一證據，仍應調查其他必
    要之證據，以察其是否與事實相符。不能證明被告犯罪者，
    應諭知無罪判決，刑事訴訟法第154條、第156條第2項、第3
    01條第1項分別定有明文。
三、公訴意旨認被告丁○○另涉有上開轉讓第一級毒品犯嫌，無非
    係以被告丁○○於警詢、偵查中之供述、同案被告戊○○於警詢
    及偵查中之供述、證人乙○○於警詢中之證述、同案被告戊○○
    之手機訊息、戊○○現場留下之紙條等件為其主要論據。惟查
    ：被告丁○○前於偵查、本院審理時均堅詞否認此部分犯行（
    偵卷一第110頁、聲羈卷第41頁、本院卷第151、306、345頁
    ），而卷內確無證據可證明被告丁○○於上揭時、地，除無償
    轉讓戊○○0.6公克之海洛因【即附表一編號5部分】外，又有
    另行轉讓0.2公克海洛因供戊○○施用之事實，是綜合卷內證
    據，不足使本院確信被告丁○○確有前揭犯行，是被告丁○○就
    此部分罪嫌不足。從而，揆諸前揭法條規定，自應就此部分
    諭知無罪之判決。
據上論斷，應依刑事訴訟法第299條第1項前段、第300條、第301
條第1項，修正前毒品危害防制條例第4條第1項、第17條第2項，
毒品危害防制條例第8條第1項、第17條第1項、第18條第1項前段
、第19條第1項，藥事法第83條第1項，刑法第11條、第2條第1項
前段、第28條、第47條第1項、第59條、第51條第5款、第38條第
2項前段、第38條之1第1項前段、第3項，判決如主文。
本案經檢察官己○○提起公訴，檢察官姚崇略及陳宗吟到庭執行
職務。
中　　華　　民　　國　 111　　年　　3 　　月　　28　　日
                  刑事第七庭  審判長法　官  林柏壽
                                    法  官  陳力揚
                                    法  官  洪韻筑
以上正本證明與原本無異。
如不服本判決應於收受判決後20日內向本院提出上訴書狀，並應
敘述具體理由。其未敘述上訴理由者，應於上訴期間屆滿後20日
內向本院補提理由書(均須按他造當事人之人數附繕本)「切勿逕
送上級法院」。 
因疫情而遲誤不變期間，得向法院聲請回復原狀。
中　　華　　民　　國　　111 　年　　3 　　月　　28　　日
                                    書記官  蔡嘉晏
附錄本案論罪科刑法條：
《修正前毒品危害防制條例第4條第1項》
製造、運輸、販賣第一級毒品者，處死刑或無期徒刑；處無期徒
刑者，得併科新臺幣 2 千萬元以下罰金。

《毒品危害防制條例第8條第1項》
轉讓第一級毒品者，處1 年以上7 年以下有期徒刑，得併科新臺
幣1百萬元以下罰金。

《藥事法第83條第1項》
明知為偽藥或禁藥，而販賣、供應、調劑、運送、寄藏、牙保、
轉讓或意圖販賣而陳列者，處7 年以下有期徒刑，得併科新臺幣
5 千萬元以下罰金。

附表一：被告丁○○之犯行
編號 販賣/ 轉讓之時間、地點 對象 販賣毒品方式（編號1至3 ）/ 轉讓毒品、禁藥方式（編號4 、5） 罪刑及宣告沒收  1 (即起訴書附表一編號1) 109年3月9日不詳時間，在高雄市鹽埕區七賢路之丁○○租屋處 戊○○ 丁○○於左揭時間、地點，販賣第一級毒品海洛因1包予戊○○，並取得價金2,000元。  丁○○販賣第一級毒品，處有期徒刑柒年捌月。扣案如附表三編號2、3所示之物，均沒收。未扣案之犯罪所得新臺幣貳仟元，沒收，於全部或一部不能沒收或不宜執行沒收時，追徵其價額。 2 (即起訴書附表一編號2) 109年3月16日不詳時間，在高雄市鹽埕區七賢路之丁○○租屋處 戊○○ 丁○○於左揭時間、地點，販賣第一級毒品海洛因1包予戊○○，並取得價金2,000元。 丁○○販賣第一級毒品，處有期徒刑柒年捌月。扣案如附表三編號2、3所示之物，均沒收。未扣案之犯罪所得新臺幣貳仟元，沒收，於全部或一部不能沒收或不宜執行沒收時，追徵其價額。 3 (即起訴書附表一編號3) 109年3月23日不詳時間，在高雄市鹽埕區七賢路之丁○○租屋處 戊○○ 丁○○於左揭時間、地點，販賣第一級毒品海洛因1包予戊○○，並取得價金2,000元。 丁○○販賣第一級毒品，處有期徒刑柒年捌月。扣案如附表三編號2、3所示之物，均沒收。未扣案之犯罪所得新臺幣貳仟元，沒收，於全部或一部不能沒收或不宜執行沒收時，追徵其價額。 4 (即起訴書犯罪事實欄一、 ㈡) 109年3月29日不詳時間，在高雄市○○區○○○路000號1樓之丁○○租屋處 乙○○ 丁○○於左揭時間、地點，無償提供少量甲基安非他命予女友乙○○施用而轉讓之。 丁○○犯藥事法第八十三條第一項之轉讓禁藥罪，處有期徒刑肆月。扣案如附表三編號4所示之毒品，均沒收銷燬。 5 (即起訴書附表一編號4) 109年3月30日10時許，在高雄市○○區○○○路000號1樓之丁○○租屋處 戊○○ 丁○○與戊○○為朋友關係，緣戊○○前從丁○○處取得丁○○左列租屋地點之鑰匙，可自行進出，且知悉丁○○於該處備有不詳數量之海洛因，遂於左列時間，進入左列地點，見丁○○正在睡覺，便自行拿取0.6公克之海洛因，並留下紙條紀錄，丁○○乃以上揭方式無償提供少許第一級毒品海洛因予戊○○而轉讓之。 丁○○轉讓第一級毒品，處有期徒刑陸月。扣案如附表三編號5至7所示之毒品，均沒收銷燬。 

附表二：被告戊○○(編號1至4)、丙○○(編號4)之犯行
編號 販賣/ 轉讓之時間、地點 對象 販賣毒品方式（編號1至3 ）/ 轉讓禁藥方式（編號4 ） 罪刑及宣告沒收  1 (即起訴書附表二編號1)  109年3月2日10時25分許，在高雄市○○區○○○路000號(台灣中油)旁巷子內 劉含平 戊○○於109年3月2日9時49分許至同日10時19分許，持用0000000000號行動電話，與劉含平持用0000000000號行動電話聯繫交易海洛因事宜後，雙方於左揭時間、地點見面交易，戊○○販賣第一級毒品海洛因約0.2公克(起訴書誤載為0.3公克)予劉含平，並向其收取價金1,500元，而牟取利潤。 戊○○販賣第一級毒品，累犯，處有期徒刑伍年肆月。扣案如附表三編號1所示之三星廠牌行動電話壹支（含SIM 卡壹枚），沒收。未扣案之犯罪所得新臺幣壹仟伍佰元，沒收，於全部或一部不能沒收或不宜執行沒收時，追徵其價額。 2 (即起訴書附表二編號3) 109年3月3日凌晨1、2時許，在高雄市○○區○○路0號附近 丙○○ 戊○○於不詳時間，持用0000000000號行動電話，與丙○○聯繫交易海洛因事宜後，雙方於左揭時間、地點見面交易，戊○○販賣第一級毒品海洛因1小包予丙○○，並向其收取價金1,000元，而牟取利潤。  戊○○販賣第一級毒品，累犯，處有期徒刑伍年參月。扣案如附表三編號1所示之三星廠牌行動電話壹支（含SIM 卡壹枚），沒收。未扣案之犯罪所得新臺幣壹仟元，沒收，於全部或一部不能沒收或不宜執行沒收時，追徵其價額。 3 (即起訴書附表二編號4)  108年11月初下午之不詳時間，在高雄市○○區○○路00號(吳明和住處) 吳明和 戊○○於不詳時間，持用0000000000號行動電話，與吳明和聯繫交易海洛因事宜後，雙方於左揭時間、地點見面交易，戊○○販賣第一級毒品海洛因約0.2公克予吳明和，並向其收取價金1,500元，而牟取利潤。 戊○○販賣第一級毒品，累犯，處有期徒刑伍年肆月。扣案如附表三編號1所示之三星廠牌行動電話壹支（含SIM 卡壹枚），沒收。未扣案之犯罪所得新臺幣壹仟伍佰元，沒收，於全部或一部不能沒收或不宜執行沒收時，追徵其價額。 4 (即起訴書附表二編號2 ) 109年3月3日2時30分許，在高雄市苓雅區和平一路143號(劉家粽子店)門口 劉含平 戊○○於109年3月3日1時43分許，持用0000000000號行動電話，與劉含平持用0000000000號行動電話聯繫，因劉含平討要毒品，戊○○即指示具犯意聯絡之丙○○將海洛因送至左揭地點，丙○○與劉含平即於左述時間、地點見面，由丙○○將第一級毒品海洛因0.2公克無償轉讓予劉含平。 戊○○共同轉讓第一級毒品，累犯，處有期徒刑捌月。 扣案如附表三編號1所示之三星廠牌行動電話壹支（含SIM 卡壹枚），沒收。     丙○○共同轉讓第一級毒品，累犯，處有期徒刑柒月。 

附表三：扣案物(應沒收之物)
編號 物品名稱及數量        鑑定結果 所有人 沒收與否及其依據 1 三星廠牌行動電話1 支（IMEI：000000000000000，含門號0000000000號之SIM 卡1 張） 無 戊○○ 沒收/ 依據為毒品危害防制條例第19條第1 項      2 剷管4支 無 丁○○ 沒收/ 依據為毒品危害防制條例第19條第1 項      3 空夾鏈袋1 包 無 丁○○ 沒收/ 依據為刑法第38條第2 項前段  4 甲基安非他命9包(含包裝袋)  均檢出第二級毒品甲基安非他命成分，驗後淨重分別為0.730公克、0.310公克、0.098公克、0.115公克、0.330公克、3.540公克、0.210公克、0.405公克、7.584公克。 丁○○ 沒收/ 依據為毒品危害防制條例第18條第1 項前段 5 海洛因7包 (含包裝袋)  均檢出第一級毒品海洛因成分，合計淨重13.52公克（驗餘淨重13.50公克，空包裝總重1.47公克），純度57.31%，純質淨重7.75公克。 丁○○ 沒收/ 依據為毒品危害防制條例第18條第1 項前段 6 海洛因粉末1包 (含包裝袋) 經檢驗含第一級毒品海洛因成分，淨重0.20公克（驗餘淨重0.19公克，空包裝重0.21公克）。  【註：其餘疑似毒品粉末3包，經檢驗均未發現含法定毒品成分，故此部分不予沒收。】 丁○○  扣案含毒品海洛因成分之粉末1包沒收(其餘3包不予宣告沒收)/ 依據為毒品危害防制條例第18條第1 項前段     7 海洛因1包 (毛重0.4公克)(含包裝袋) 檢出第一級毒品海洛因成分，淨重0.16公克（驗餘淨重0.15公克，空包裝重0.21公克）。 戊○○ 沒收/ 依據為毒品危害防制條例第18條第1 項前段 

《卷證索引》
簡稱 卷宗名稱 警卷一 高雄市政府警察局刑事警察大隊高市警刑大偵1字第1097077900號卷 警卷二 高雄市政府警察局刑事警察大隊高市警刑大偵1字第10972621300號卷一 警卷三 高雄市政府警察局刑事警察大隊高市警刑大偵1字第10972621300號卷二 偵卷一 高雄地檢署109年度偵字第6854號卷 偵卷二 高雄地檢署109年度偵字第18976號卷 聲羈卷 本院109年度聲羈字第110號卷 本院卷 本院110年度訴字第230號卷